臺灣高等法院刑事判決
110年度上訴字第1573號
上  訴  人  
即  被  告  劉家瑋



選任辯護人  劉順寬律師
上列上訴人即被告因違反毒品危害防制條例等案件，不服臺灣桃
園地方法院109年度訴字第1109號，中華民國110年3月25日第一
審判決（起訴案號：臺灣桃園地方檢察署108年度偵字第27864號
），提起上訴，本院判決如下：
    主      文
上訴駁回。
    事實及理由
一、本案經本院審理結果，認第一審以上訴人即被告劉家瑋犯修
    正前毒品危害防制條例第4條第3項之運輸第三級毒品罪，以
    及懲治走私條例第2條第1項之私運管制物品進口罪，依刑法
    第55條想像競合犯之規定從一重之運輸第三級毒品罪處斷。
    復依修正前毒品危害防制條例第17條第2項、第1項之偵審自
    白、供出毒品來源，因而查獲其他正犯或共犯等規定遞減其
    刑後，判處有期徒刑1年4月，並諭知未扣案之犯罪所得新臺
    幣（下同）5千元沒收及追徵，經核認事用法、量刑及沒收
    之諭知均無不當，應予維持，並引用第一審判決書記載之事
    實、證據及理由（如附件）。
二、被告上訴意旨略以：
　　被告固有違反藥事法之前案紀錄，然該案之犯罪情節、罪質
    與本案並不相同，於本案而言，亦未構成累犯，參酌司法院
    大法官會議釋字第775號解釋精神，應認上開前案不應構成
    本案加重或不予宣告緩刑之理由，原判決卻因此未對被告宣
    告緩刑，有再斟酌之處。況被告於本案僅牽線共犯何晟華，
    未實際運輸，更僅獲得免除5千元債務之薄利，實際負責運
    輸之何晟華之犯罪情節及所得均重於或高於被告，其卻獲得
    附條件緩刑之寬典，被告所為實情堪憫恕，應依刑法第59條
    規定酌減其刑。又被告犯後始終坦承罪行、態度良好，犯罪
    情節亦屬輕微，更指認共犯及犯罪事實，積極配合檢警偵查
    辦案，内心已有悔悟。另本案毒品甫輸入我國境内即經查獲
    ，尚未流入市面，本案犯罪造成之危害有限。上訴人復與父
    母同住，有家庭支撐，目前亦有正當工作，並為家中經濟來
    源，本案實因一時失慮，誤蹈刑章；經此偵、審程序之教訓
    ，已知所警惕，信無再犯之虞，應認原判決宣告之刑，以暫
    不執行為適當，甚而被告亦願意為附條件之緩刑宣告。原審
    判決未完全審酌前述情狀，尚非妥適云云。
三、依下列說明，被告上訴理由並不足採：
　㈠原判決依憑被告之自白、證人即共犯何晟華之證述暨卷附財
    政部關務署臺北關108年6月29日北稽檢移字第108100025號
    函暨所附扣押貨物收據及搜索筆錄、詢問筆錄、可樂旅遊訂
    機票資訊及航班資料、何晟華手機之Facetime翻拍照片、法
    務部調查局桃園市調查處搜索扣押筆錄、扣押物品目錄表、
    蒐證照片、何晟華護照內頁影本及入出境資訊連結作業表、
    渣打國際商業銀行股份有限公司109年8月4日渣打商銀字第1
    090026920號函暨所附何晟華帳號00000000000000號帳戶歷
    史明細查詢、法務部調查局108年7月24日調科壹字第108232
    08880號鑑定書等證據資料，認定被告本件所犯運輸第三級
    毒品罪行，已詳敘所憑之證據與認定之理由，並無任何憑空
    推論之情事，亦與經驗法則、論理法則無違。
　㈡量刑係法院就繫屬個案犯罪之整體評價，為事實審法院得依
    職權自由裁量之事項，故量刑判斷當否之準據，應就判決之
    整體觀察為綜合考量，不可摭拾其中片段，遽予評斷，苟已
    以行為人之責任為基礎，並斟酌刑法第57條各款所列情狀，
    在法定刑度內，酌量科刑，無偏執一端，致明顯失出失入情
    形，即不得任意指摘為違法（最高法院108年度台上字第229
    4號判決意旨參照）。本院審酌原審就被告之犯罪情節及科
    刑部分之量刑基礎，已於原判決理由欄內具體說明：審酌被
    告無視國家杜絕毒品犯罪之嚴刑峻令，不思以正當方式賺取
    財物，貪圖利益而共同私運第三級毒品入境，除戕害他人身
    心健康，更助長毒品擴散，且本案查扣之第三級毒品純質淨
    重高達3342.51公克，所生危害並非輕微，本應嚴懲。惟念
    被告犯後坦承犯行，本案毒品甫輸入我國境內即經查獲，幸
    未流入市面，兼衡被告擔任之分工角色及參與程度、素行、
    犯罪動機、目的、實際所得利益，以及被告自陳之智識程度
    、家庭生活及經濟狀況、目前有正當工作等一切情狀，酌情
    量處前開罪刑，顯已斟酌刑法第57條各款事由而為刑之量定
    ，係以行為人責任為基礎，兼顧對被告有利與不利之科刑資
    料，既未逾越法定範圍，亦無違背公平正義之精神，客觀上
    不生量刑畸重或有所失入之裁量權濫用，核與罪刑相當原則
    無悖，更已斟酌被告上訴意旨所指就本案之犯後態度、行為
    分擔情狀、實際所獲利益、犯罪所生危害及生活狀況等，量
    刑並無不當或違法。
　㈢刑法第59條規定之酌量減輕其刑，必須犯罪另有特殊之原因
    與環境，在客觀上足以引起一般同情，認為即使予以宣告法
    定最低度刑，猶嫌過重者，始有其適用。而犯罪情狀是否顯
    可憫恕而酌量減輕其刑之認定，亦屬法院得依職權自由裁量
    之事項。查被告無視政府反毒政策及宣導，執意共同運輸第
    三級毒品，所為態樣屬於毒品供應鏈之上游，且本案運輸入
    境之毒品數量非少，若流入市面，將嚴重戕害國民身心健康
    ，並間接誘發其他犯罪，危害社會治安及國民健康，潛在危
    害不輕，幸而為警查獲始未流入市面，犯罪情狀在客觀上並
    無足以引起一般人同情之事由。至上訴意旨所稱被告僅負責
    聯繫；所得利益係免除5千元之債務；有充足家庭支援、正
    當工作等情，無非係被告之犯罪手段、動機、生活狀況，僅
    可為法定刑內科刑之事由，且本案業經原審依毒品危害防制
    條例第17條第1項、第2項規定遞減其刑，較之被告共同運輸
    第三級毒品犯行對社會風氣及治安之危害程度，已無情輕法
    重情形，自無再依刑法第59條減刑之餘地，此部分亦據原判
    決論述明確（原判決第4頁第25行至第5頁第9行）。被告上
    訴仍請求再依刑法第59條規定減輕其刑，尚非可採。
　㈣受2年以下有期徒刑、拘役或罰金之宣告，而有刑法第74條第
    1項所列2款情形之一，認以暫不執行為適當者，得宣告2年
    以上5年以下之緩刑，刑法第74條第1項固定有明文。惟宣告
    緩刑，除應具備刑法第74條所定條件外，法院應就被告有無
    再犯之虞，能否由於刑罰之宣告而策其自新，及有無可認為
    暫不執行刑罰為適當之情形等因素而為判斷，屬實體法上賦
    予法院得依職權裁量之事項（最高法院107年度台上字第492
    3號判決意旨參照）。原審考量被告前於105年間因違反藥事
    法案件（轉讓偽藥〈愷他命〉罪），經臺灣苗栗地方法院以10
    5年訴字第389號判決判處有期徒刑5月、共3罪，定應執行有
    期徒刑6月，緩刑3年，於105年11月15日確定，有本院被告
    前案紀錄表在卷可稽，被告已知愷他命為法所禁，竟不知警
    惕檢束行止，於緩刑期間再犯罪質重於前案（轉讓偽藥〈愷
    他命〉罪）之本案（運輸第三級毒品），已有可議之處。再
    衡酌被告之犯罪情節為共同運輸第三級毒品愷他命入境，且
    本案所運輸第三級毒品數量非微，不宜輕啟寬典，認仍有執
    行本案刑罰之必要，被告及辯護人於原審請求諭知緩刑，無
    足可採，而未對被告宣告緩刑，並無裁量不當情事。被告上
    訴意旨雖主張應參酌司法院大法官會議釋字第775號關於累
    犯應否加重最低本刑之解釋精神，認上開前此違反藥事法案
    件罪行不應構成本案加重或不予宣告緩刑之理由，惟原審並
    未認定被告本件所為構成累犯，亦未據此加重被告刑度，本
    案並無援引司法院大法官會議釋字第775號解釋意旨，認定
    有無加重最低本刑情事，另該解釋意旨亦無適用於宣告緩刑
    與否之審酌事由，被告上開主張，自屬無據。又被告援引共
    犯何晟華經原審為附條件緩刑宣告之判決，主張原判決未對
    其為相同緩刑宣告，尚欠妥適云云，惟共犯何晟華所為與被
    告之犯罪情節非完全相同，亦無於緩刑期間再犯罪質重於前
    案（轉讓偽藥〈愷他命〉罪）之本案（運輸第三級毒品）之情
    事，自不得將之比附援引於本案，而認應對被告同為附條件
    緩刑之宣告。
　㈤綜上，被告上訴意旨所指各節，俱非可採，故其上訴為無理
    由，應予駁回。
據上論斷，應依刑事訴訟法第373條、第368條，判決如主文。
本案經檢察官林奕瑋提起公訴，被告提起上訴後，由檢察官邱美
育到庭執行職務。　　
中　　華　　民　　國　　110 　年　　8 　　月　　31　　日
                  刑事第十六庭  審判長法　官  葉騰瑞
                                      法　官  陳芃宇
                                      法　官  古瑞君
以上正本證明與原本無異。
如不服本判決，應於收受送達後20日內向本院提出上訴書狀，其
未敘述上訴之理由者並得於提起上訴後20日內向本院補提理由書
（均須按他造當事人之人數附繕本）「切勿逕送上級法院」。
                                      書記官  林君縈
中　　華　　民　　國　　110 　年　　8 　　月　　31　　日
附錄：本案論罪科刑法條全文
修正前毒品危害防制條例第4條
製造、運輸、販賣第一級毒品者，處死刑或無期徒刑；處無期徒
刑者，得併科新臺幣二千萬元以下罰金。
製造、運輸、販賣第二級毒品者，處無期徒刑或七年以上有期徒
刑，得併科新臺幣一千萬元以下罰金。
製造、運輸、販賣第三級毒品者，處七年以上有期徒刑，得併科
新臺幣七百萬元以下罰金。
製造、運輸、販賣第四級毒品者，處五年以上十二年以下有期徒
刑，得併科新臺幣三百萬元以下罰金。
製造、運輸、販賣專供製造或施用毒品之器具者，處一年以上七
年以下有期徒刑，得併科新臺幣一百萬元以下罰金。
前五項之未遂犯罰之。

懲治走私條例第2條
私運管制物品進口、出口者，處7年以下有期徒刑，得併科新臺
幣3百萬元以下罰金。
前項之未遂犯罰之。
第1項之管制物品，由行政院依下列各款規定公告其管制品項及
管制方式：
一、為防止犯罪必要，禁止易供或常供犯罪使用之特定器物進口
    、出口。
二、為維護金融秩序或交易安全必要，禁止偽造、變造之各種貨
    幣及有價證券進口、出口。
三、為維護國民健康必要，禁止、限制特定物品或來自特定地區
    之物品進口。
四、為維護國內農業產業發展必要，禁止、限制來自特定地區或
    一定數額以上之動植物及其產製品進口。
五、為遵守條約協定、履行國際義務必要，禁止、限制一定物品
    之進口、出口。
　　
附件
臺灣桃園地方法院刑事判決　　　　　　 109年度訴字第1109號
公　訴　人　臺灣桃園地方檢察署檢察官
被　　　告　劉家瑋
選任辯護人　劉順寬律師
上列被告因違反毒品危害防制條例等案件，經檢察官提起公訴（
108年度偵字第27864號），本院判決如下：
    主  文
劉家瑋共同犯運輸第三級毒品罪，處有期徒刑壹年肆月。
未扣案之犯罪所得新臺幣伍仟元沒收，於全部或一部不能沒收或
不宜執行沒收時，追徵其價額。
    事  實
一、劉家瑋明知愷他命係毒品危害防制條例第2條第2項第3款所
    列第三級毒品，不得非法運輸，且係依懲治走私條例第2條
    第3項授權公告「管制物品管制品項及管制方式」所列之管
    制進出口物品，禁止私運進口，竟與何晟華（所涉共同運輸
    第三級毒品犯行，業經本院以108年度訴字第980號判決確定
    ) 、沈浩宇（另經檢察官偵辦中) 共同基於運輸第三級毒品
    及私運管制物品進口之犯意聯絡，劉家瑋先牽線使何晟華、
    沈浩宇互相以視訊通話軟體FACETIME聯繫，由沈浩宇指示何
    晟華於民國108年6月18日前往荷蘭運送愷他命回臺，劉家瑋
    負責於何晟華出發前之某時許，在苗栗地區不詳地點，與沈
    浩宇指定之身分不詳者碰面，分次拿取新臺幣（下同) 5萬4
    千元存入何晟華所有之銀行帳戶；8萬餘元則至銀行換為歐
    元後交與何晟華作為前往荷蘭之生活費，劉家瑋因此將原約
    定其可分潤之5千元報酬，用以抵償其積欠何晟華之債務。
    嗣何晟華於同年6月29日搭乘中華航空CI74班機返臺，並將
    夾藏愷他命之行李箱運抵臺灣桃園國際機場，正欲通關時，
    為財政部關務署臺北關人員攔檢查獲，扣得內藏之愷他命22
    包（驗餘淨重8177.52公克，純質淨重3342.51公克，業經宣
    告沒收並執行完畢），循線查悉上情。
二、案經法務部調查局桃園市調查處移送臺灣桃園地方檢察署檢
    察官偵查起訴。
    理  由
壹、程序部分本判決援引之供述及非供述證據，均依法定方式取
    得，並經本院於審理期日踐行合法調查程序，其中屬被告以
    外之人於審判外所為陳述者，檢察官、被告劉家瑋及其辯護
    人於本院準備程序均未爭執證據能力，且迄至本院言詞辯論
    終結前，亦未聲明異議，本院審酌各該陳述作成時之情況，
    認為適當，是均得採為判決之基礎。
貳、實體部分
一、前揭犯罪事實，業據被告於警詢、偵訊及本院審理時陸續供
    承在卷（見臺灣桃園地方檢察署108年度偵字第27864號卷【
    下稱偵27864卷】第31至32、83至86頁；本院109年度訴字第
    1109號卷【下稱訴字卷】第41至43、68至72、94至95頁），
    核與證人即共犯何晟華所述大致相符（見臺灣桃園地方檢察
    署108 年度偵字第18710號卷【下稱偵18710卷】第97至99、
    171至173頁），復有財政部關務署臺北關108年6月29日北稽
    檢移字第108100025號函暨所附扣押貨物收據及搜索筆錄、
    詢問筆錄、可樂旅遊訂機票資訊及航班資料、何晟華手機之
    Facetime翻拍照片、法務部調查局桃園市調查處搜索扣押筆
    錄、扣押物品目錄表、蒐證照片、何晟華護照內頁影本及入
    出境資訊連結作業表、渣打國際商業銀行股份有限公司109
    年8月4日渣打商銀字第1090026920號函暨所附何晟華帳號00
    000000000000號帳戶歷史明細查詢（108年6月17日下午4時3
    7分許，跨行存入53,985元）等件在卷可稽（見偵字18710卷
    第15至23、37、39至46、51至55、65至67頁；偵27864卷第1
    05至110頁）。又何晟華遭查獲時扣案之結晶22包，經檢驗
    均含有第三級毒品愷他命成分，合計淨重8178.39公克，驗
    餘淨重8177.52公克，純度40.87％，純質淨重3342.51公克，
    此有法務部調查局108年7月24日調科壹字第10823208880號
    鑑定書為憑（見偵字18710卷第163頁），足認被告之任意性
    自白與事實相符，可予憑採。綜上，本案事證明確，被告犯
    行洵堪認定，自應依法論科。
二、論罪科刑：
  ㈠被告行為後，毒品危害防制條例第4條第3項、第17條第2項業
    於109年1月15日修正公布，並自同年7月15日起施行，茲比
    較如下：
  ⒈修正前毒品危害防制條例第4條第3項規定為：「製造、運輸
    、販賣第三級毒品者，處7年以上有期徒刑，得併科新臺幣7
    百萬元以下罰金」，修正後則規定：「製造、運輸、販賣第
    三級毒品者，處7年以上有期徒刑，得併科新臺幣1千百萬元
    以下罰金」，修正後法定刑度較修正前提高，顯未有利於被
    告。
  ⒉修正前毒品危害防制條例第17條第2項規定：「犯第4條至第8
    條之罪於偵查及審判中均自白者，減輕其刑」，修正後則規
    定：「犯第4條至第8條之罪於偵查及歷次審判中均自白者，
    減輕其刑」，修正後第17條第2項限縮於「偵查及『歷次』審
    判中均自白者」始有減輕其刑之適用，則修正後之規定並未
    較有利於被告。
  ⒊綜合比較之結果，以被告行為時之修正前毒品危害防制條例
    第4條第3項、第17條第2項規定，較為有利被告，自應適用
    上開規定論處。至於同條例第17條第1項並無修正，亦併此
    敘明。
  ㈡是核被告所為，係犯修正前毒品危害防制條例第4條第3項之
    運輸第三級毒品罪，以及懲治走私條例第2條第1項之私運管
    制物品進口罪。其共同持有第三級毒品純質淨重20公克以上
    之低度行為，為運輸第三級毒品之高度行為吸收，不另論罪
    。
  ㈢共同實行犯罪行為之人，在合同意思範圍以內，各自分擔犯
    罪行為之一部，相互利用他人之行為，以達其犯罪之目的者
    ，即應對於全部所發生之結果，共同負責，不問犯罪動機起
    於何人，亦不必每一階段犯行，均經參與。而被告與共犯沈
    浩宇、何晟華及負責在荷蘭、臺灣交接之運毒集團不詳成員
    ，就本案運輸第三級毒品、私運管制物品進口犯行，均有犯
    意聯絡及行為分擔，應依刑法第28條論為共同正犯。
  ㈣被告與共犯利用不知情之航空公司人員實行本案犯行，為間
    接正犯。
  ㈤被告以一行為同時觸犯運輸第三級毒品、私運管制物品進口2
    罪，為想像競合犯，依刑法第55條前段規定，從一重之運輸
    第三級毒品罪處斷。
  ㈥刑之減輕事由：
  ⒈犯第4條至第8條之罪於偵查及審判中均自白者，減輕其刑，
    修正前毒品危害防制條例第17條第2項定有明文。查，被告
    於偵、審中就本案犯行自白不諱，詳如前述，是依上開規定
    減輕其刑。
  ⒉犯第4條至第8條、第10條或第11條之罪，供出毒品來源，因
    而查獲其他正犯或共犯者，減輕或免除其刑，亦為毒品危害
    防制條例第17條第1項所明定。查，被告確有供出共犯沈浩
    宇，現經臺灣桃園地方檢察署檢察官偵辦中，有桃園地檢署
    110年1月29日桃檢俊秋108偵27864字第1109011271號函在卷
    可參（見訴字卷第75頁），合於毒品危害防制條例第17條第
    1項之減刑要件，是依毒品危害防制條例第17條第1項，以及
    刑法第71條第2項規定再遞減其刑。
  ⒊辯護人雖代被告請求依刑法第59條酌減其刑云云，惟刑法第5
    9條之酌量減輕其刑，必於「犯罪之情狀」，在客觀上足以
    引起一般同情，認為即予宣告法定最低度刑期，猶嫌過重者
    ，始有其適用（最高法院著有51年台上字第899號判例意旨
    參照）。查，被告所為共同運輸第三級毒品之行為態樣，屬
    於毒品供應鏈之上游，且本案運輸入境之毒品數量非少，若
    流入市面，將嚴重戕害國民身心健康，並間接誘發其他犯罪
    ，危害社會治安及國民健康，潛在危害不輕，幸而為警查獲
    始未流入市面，犯罪情狀在客觀上並無足以引起一般人同情
    之事由。至辯護意旨所敘被告僅負責聯繫；所得利益係免除
    5千元之債務；有充足家庭支援、正當工作等情，無非係被
    告之犯罪手段、動機、生活狀況，僅可為法定刑內科刑之事
    由，且本案業依毒品危害防制條例相關規定遞減其刑，較之
    被告共同運輸第三級毒品犯行對社會風氣及治安之危害程度
    ，已無情輕法重情形，自無再依刑法第59條減刑之餘地。辯
    護人請求再依刑法第59條規定減輕其刑，尚非可採。
  ㈦爰以行為人之責任為基礎，審酌被告無視國家杜絕毒品犯罪
    之嚴刑峻令，不思以正當方式賺取財物，貪圖利益而共同私
    運第三級毒品入境，除戕害他人身心健康，更助長毒品擴散
    ，且本案查扣之第三級毒品純質淨重高達3342.51公克，所
    生危害並非輕微，本應嚴懲。惟念被告犯後坦承犯行，本案
    毒品甫輸入我國境內即經查獲，幸未流入市面，兼衡被告擔
    任之分工角色及參與程度、素行、犯罪動機、目的、實際所
    得利益，以及被告自陳之智識程度、家庭生活及經濟狀況、
    目前有正當工作等一切情狀，量處如主文所示之刑，以資懲
    儆。
  ㈧沒收：
    犯罪所得，屬於犯罪行為人者，沒收之；前2項之沒收，於
    全部或一部不能沒收或不宜執行沒收時，追徵其價額，刑法
    第38條之1第1項、第3項分別定有明文。依被告於偵、審中
    自承：伊因本案拿到5千元酬勞，未拿實際現金，因伊欠何
    晟華5千元，何晟華說這個機會給他，就免除掉伊欠他的債
    務等語（見偵27864卷第84頁；訴字卷第94至95頁），是被
    告本應以其固有財產清償之5千元債務，因本案犯罪而得免
    予清償，以致其積極財產未減損之利得，自屬其為本案犯行
    之不法所得，雖未扣案，仍應宣告沒收、追徵上開金額。至
    共犯何晟華運輸入境而為警扣案之愷他命22包，因本院業以
    108年訴字第980號刑事判決宣告沒收，並經臺灣桃園地方檢
    察署檢察官執行完畢，有上開判決及何晟華之前案紀錄表可
    佐，應認該等違禁物已滅失，故本案不再宣告沒收。
  ㈨不予被告緩刑宣告之說明：
    被告前於105年間因違反藥事法案件，經臺灣苗栗地方法院
    以105年訴字第389號判決判處有期徒刑5月、共3罪，定應執
    行有期徒刑6月，緩刑3年，於105年11月15日確定，有臺灣
    高等法院被告前案紀錄表在卷可稽（見訴字卷第143頁），
    猶不知警惕檢束行止，於緩刑期間再犯本案，已有可議之處
    。另衡酌被告之犯罪情節為共同運輸第三級毒品愷他命入境
    ，且本案所運輸第三級毒品數量非微，不宜輕啟寬典，仍有
    執行本案刑罰之必要，被告及辯護人請求諭知緩刑云云，自
    不可採。
據上論斷，依刑事訴訟法第299條第1項前段，判決如主文。
本案經檢察官林奕瑋提起公訴，檢察官楊朝森到庭執行職務。
中    華    民    國    110   年    3     月    25    日
                  刑事第十二庭   審判長法  官  張宏任
                                       法  官  張瑾雯
                                       法  官  林姿秀
以上正本證明與原本無異。
如不服本判決應於收受判決後20日內向本院提出上訴書狀，並應
敘述具體理由。其未敘述上訴理由者，應於上訴期間屆滿後20日
內向本院補提理由書(均須按他造當事人之人數附繕本)「切勿逕
送上級法院」。
                                       書記官  羅鎰祥
中    華    民    國   110    年    3     月    26    日
如不服本判決應於收受判決後20日內向本院提出上訴書狀，並應
敘述具體理由。其未敘述上訴理由者，應於上訴期間屆滿後20日
內向本院補提理由書（須附繕本) 「切勿逕送上級法院」。
附錄論罪科刑之法條：
修正前毒品危害防制條例第4條
製造、運輸、販賣第一級毒品者，處死刑或無期徒刑；處無期徒
刑者，得併科新臺幣二千萬元以下罰金。
製造、運輸、販賣第二級毒品者，處無期徒刑或七年以上有期徒
刑，得併科新臺幣一千萬元以下罰金。
製造、運輸、販賣第三級毒品者，處七年以上有期徒刑，得併科
新臺幣七百萬元以下罰金。
製造、運輸、販賣第四級毒品者，處五年以上十二年以下有期徒
刑，得併科新臺幣三百萬元以下罰金。
製造、運輸、販賣專供製造或施用毒品之器具者，處一年以上七
年以下有期徒刑，得併科新臺幣一百萬元以下罰金。
前五項之未遂犯罰之。
懲治走私條例第2條
私運管制物品進口、出口者，處7年以下有期徒刑，得併科新臺
幣3百萬元以下罰金。
前項之未遂犯罰之。
第1項之管制物品，由行政院依下列各款規定公告其管制品項及
管制方式：
一、為防止犯罪必要，禁止易供或常供犯罪使用之特定器物進口
    、出口。
二、為維護金融秩序或交易安全必要，禁止偽造、變造之各種貨
    幣及有價證券進口、出口。
三、為維護國民健康必要，禁止、限制特定物品或來自特定地區
    之物品進口。
四、為維護國內農業產業發展必要，禁止、限制來自特定地區或
    一定數額以上之動植物及其產製品進口。
五、為遵守條約協定、履行國際義務必要，禁止、限制一定物品
    之進口、出口。